臺灣臺中地方法院刑事判決　　　　　　　99年度訴字第3663號
公　訴　人　臺灣臺中地方法院檢察署檢察官
被　　　告　林國偉
指定辯護人　本院公設辯護人　陳秋靜　
上列被告因妨害性自主罪案件，經檢察官提起公訴（99年度偵字
第22198號），本院判決如下：
    主    文
林國偉對於未滿十四歲之女子為性交，處有期徒刑參年貳月。
    犯罪事實
一、林國偉於民國99年2月12日晚間6時許（起訴書誤載為99年2
    月14日)，在其胞姐位在臺中市○○區○○路82巷7號住處附
    近，見Ａ女（民國86年3月間出生，警卷代號為00000000號
    ，真實姓名年籍詳卷）在大雨中徘徊，經詢問後得知Ａ女當
    晚無處過夜，林國偉雖知悉其胞姐家中當晚並無旁人，且經
    Ａ女告知其年僅13歲，仍將Ａ女留宿在其胞姐之前開住處，
    並與Ａ女同床共寢。林國偉與Ａ女同床閒聊時，見Ａ女主動
    表達欣賞之意，明知Ａ女為未滿14歲之女子，竟仍基於對於
    未滿14歲之女子性交之犯意，於同日晚間在上開住處房間內
    ，經Ａ女同意下，先脫去Ａ女衣褲，繼而以其生殖器插入Ａ
    女陰道內之方式，與Ａ女合意為性交行為既遂。
二、案經Ａ女、Ｂ女（為Ａ女之母，警卷號為00000000A，真實
    姓名年籍詳卷）訴由臺中市政府警察局移送臺灣臺中地方法
    院檢察署檢察官偵查起訴。
    理    由
甲、證據能力部分：
(一)按被告以外之人於檢察事務官、司法警察官或司法警察調查
    中所為之陳述，與審判中不符時，其先前之陳述具有較可信
    之特別情況，且為證明犯罪事實存否所必要者，得為證據，
    刑事訴訟法第159條之2定有明文。所謂「前後陳述不符」之
    要件，應就前後階段之陳述進行整體判斷，以決定其間是否
    具有實質性差異，惟無須針對全部陳述作比較，陳述之一部
    分有不符，亦屬之。而所謂「較可信之特別情況」之情形，
    亦應就前後陳述時之各種外部情況如時間之間隔、有意識的
    迴避、受外力干擾、事後串謀、警詢時有無親友或辯護人在
    場及所製作之筆錄就事實及情況是否較為翔實完整等進行比
    較，以資決定何者外部情況具有可信性。若陳述係在特別可
    信之情況下所為，則虛偽陳述之危險性即不高，雖係審判外
    陳述，或未經被告反對詰問，仍得承認其有證據能力。本件
    證人Ａ女於本院審理時業經交互詰問，並未表示其在警詢筆
    錄製作過程，有何不法或不適當之情事，堪認Ａ女之警詢筆
    錄部分確出於任意性所為，形式上觀之就警詢筆錄製作之過
    程而言，並無不可信之瑕疵。又於警詢中及原審審理時Ａ女
    所證稱與被告發生性交行為之原因、時間等各項犯罪情節，
    雖有部分前後陳述不符之情形，惟本院審酌Ａ女於接受警詢
    時之證述距案發日較近，當時記憶自較深刻，可立即反應所
    知，不致因時隔日久而遺忘或與之後Ａ女離家在外之其他事
    情產生混淆，足證Ａ女於警詢中陳述之任意性、信用性已獲
    確保，而具有較可信之特別情況；另證人Ａ女上開證述涉及
    被告涉犯對Ａ女性交犯罪之情節，乃用以證明被告犯罪與否
    ，是其證詞對被告犯罪事實之存否具有必要性，揆之前開說
    明，在證明被告犯罪事實存否必要的情況下，從客觀上之環
    境或條件等觀察，應認Ａ女於警詢時之筆錄有證據能力。
(二)次按被告以外之人於偵查中向檢察官所為陳述，除顯有不可
    信之情況者外，得為證據，刑事訴訟法第159條之1第2項定
    有明文。偵查中對被告以外之人所為之偵查筆錄，或被告以
    外之人向檢察官所提之書面陳述，性質上均屬傳聞證據。惟
    現階段刑事訴訟法規定檢察官代表國家偵查犯罪、實施公訴
    ，依法其有訊問被告、證人及鑑定人之權，證人、鑑定人且
    須具結，而實務運作時，檢察官偵查中向被告以外之人所取
    得之陳述，原則上均能遵守法律規定，不致違法取供，其可
    信度極高。職是，被告以外之人前於偵查中已具結而為證述
    ，除反對該項陳述得具有證據能力之一方，已釋明「顯有不
    可信之情況」之理由外，不宜遽指該證人於偵查中之陳述不
    具證據能力。本件證人Ａ女、Ｂ女於偵訊時，以證人身分所
    為證述內容（其中Ａ女未滿16歲，不得令具結），被告及其
    辯護人均未曾提及檢察官在偵查時有不法取供之情形，且未
    釋明上開陳述有何顯不可信之情況，依前述說明，其等於偵
    查中之證言自具有證據能力。
(三)「92年2月6日修正公布，同年9月1日施行之刑事訴訟法，已
    酌採英美法系之傳聞法則，於第159條第1項明定被告以外之
    人，於審判外之言詞或書面陳述，除法律有規定者外，不得
    作為證據，用以保障被告之反對詰問權。至於被告對其本人
    審判外所為不利於己之陳述，並無保障其反對詰問之問題，
    故被告於審判外所為不利於己之陳述，並無傳聞法則之適用
    ，仍得為證據。證人以聞自被告在審判外所為不利其本人之
    陳述作為內容而為之轉述，本質上等同於被告審判外之自白
    或其他不利於己之陳述，基於同一法理，亦不生對證人詰問
    之問題，自無傳聞法則之適用，其得否為證據，應恃其是否
    具備任意性與真實性以為斷，依刑事訴訟法第156條第2項，
    仍應調查其他必要之證據，以察其是否與事實相符。」（參
    考最高法院97年度臺上字第1836號判決意旨）。證人Ｂ女於
    本院審理時，就發現Ａ女遭被告侵害後，質問被告之過程等
    情，本於其親身之經歷所為之證詞，且係聞自被告，並非傳
    聞證據，此部分自無傳聞法則規定之適用，屬於被告於審判
    外之自白，至其真實性如何，則屬證據證明力之問題。至於
    證人Ｂ女就Ａ女述說與被告發生性交之事實是否為真所為之
    證詞，因係聽聞自Ａ女之轉述，此部分屬傳聞供述，並無證
    據能力。
(四)復按實務上，送鑑單位依刑事訴訟法第208條第1項規定，囑
    託機關為測謊鑑定，受囑託機關就鑑定結果，以機關名義函
    覆原送鑑單位，該測謊鑑定結果之書面報告，即係受囑託機
    關之鑑定報告。而機關之鑑定報告，並不當然具有證據能力
    ，若其形式上符合測謊基本程式要件，包括：(1)經受測人
    同意配合，並已告知得拒絕受測，以減輕受測者不必要之壓
    力。(2)測謊員須經良好之專業訓練與相當之經驗。(3)測謊
    儀器品質良好且運作正常。(4)受測人身心及意識狀態正常
    。(5)測謊環境良好，無不當之外力干擾等要件，即得賦予
    證據能力（參考最高法院97年度臺上字第123號判決意旨）
    。查被告前於檢察官訊問時表明同意接受測謊（見偵卷P9)
    ，於99年11月9日接受測謊時已告知「得拒絕接受測試，無
    需任何理由」、「雖經同意測試，亦得隨時要求中止測試」
    後，自願同意接受測謊儀器測試而簽具測謊同意書，此有被
    告簽具之測謊同意書1紙在卷（見外放之測謊鑑定書第3頁)
    可參，測試前被告並有睡眠10小時，自感正常，測前24小時
    未飲酒，但有服用感冒藥，病歷自述有「糖尿病、羊癲瘋」
    ，目前身體狀況脖子痛等情，亦經被告親自書寫於該測謊同
    意書，足見被告受測時意識狀態正常良好，睡眠亦屬充足；
    另測謊鑑定人李錦明為中華民國鑑識科學學會會員，曾受刑
    事警察局測謊初級班至六級班受訓合格，並經法務部薦派美
    國喬治亞州美國國際測謊學校研習測謊技術、法務部薦派美
    國喬治亞州美國國際測謊學校研習性侵害假釋犯測謊技術，
    又圖譜鑑核人陳振煜曾為內政部警政署刑事警察局（省刑大
    ）鑑識科測謊組技佐至警務正，測謊工作經驗19年，復經內
    政部警政署刑事警察局薦派美國喬治亞州美國國際測謊學校
    研習「性侵害犯罪者確認、處遇及監控測謊測試」進階訓練
    結訓，並通過美國測謊協會考試認證，有測謊鑑定人李錦明
    、圖譜鑑核人陳振煜簡歷2份在卷（見同上外放之測謊鑑定
    書第18-22頁)可憑，堪認測謊鑑定人李錦明、圖譜鑑核人陳
    振煜具有良好之專業訓練與相當之經驗；復本次施測之測謊
    儀器廠牌型號為Lafayette LX－4000，在進行主測試之前，
    測謊鑑定人李錦明先以「有關你寫在紙上的數字是１嗎」等
    問題詢問被告，均令其為否定之回答，以激勵測試法檢驗儀
    器及受測人之生理反應及熟悉測試（見同上外放之測謊鑑定
    書第1、4-6頁），在確認儀器運作正常及被告身心狀態適合
    時，方進行主測試，是該測謊儀器品質良好且運作正常；再
    者，本次測謊時環境良好，無不當之外力干擾，在鑑定報告
    中亦詳述鑑定過程、鑑定方法等情，有上開測謊鑑定書、測
    謊圖譜數據分析表、主測試問題內容、測得之圖表數據及結
    文可參（見外放之測謊鑑定書）。至於被告在病歷及目前身
    體狀況上雖自載「糖尿病、羊癲瘋」及目前身體狀況「脖子
    痛」，然被告於當日施測前確實表示自感正常，雖脖子痛，
    然經施測人以先行問題即「有關你寫在紙上的數字是１嗎？
    」、「有關你寫在紙上的數字是２嗎？」等問題依序詢問被
    告，並均令其為否定之回答，被告均得呈現誠實與說謊之生
    理反應，並反應於其測試圖譜上，足見被告雖表示曾有糖尿
    病等病史及目前身體狀況「脖子痛」，並不足影響其當日接
    受測謊之身心狀況。又上述測謊測定及圖譜鑑核等報告分別
    是李錦明、陳振煜本於公務員身分依職權所為，與其責任、
    信譽攸關，若有錯誤、虛偽，公務員可能因此擔負刑事及行
    政責任，且該等測謊鑑定報告經常處於可受公開檢查之狀態
    ，又係根據科學儀器之操作得來，其正確性及真實之保障極
    高，揆諸前揭判決意旨，該測謊鑑定書應認具有證據能力。
(五)又依性侵害犯罪防治法第10條第1項規定：「醫院、診所對
    於被害人，不得無故拒絕診療及開立驗傷診斷書。」、同條
    第3項規定：「第一項驗傷診斷書之格式，由中央衛生主管
    機關會商有關機關定之。」，再依同法第11條之相關規定，
    係為防治性侵害犯罪及保護被害人權益，對於被害人驗傷及
    取證所為之特別規定，其依此項規定所製作之驗傷診斷書，
    應屬刑事訴訟法第159條第1項「法律有規定」之傳聞證據之
    例外（參照最高法院95年度臺上字第5026號判決意旨）。查
    卷附證人Ａ女之仁愛醫院財團法人大里仁愛醫院受理疑似性
    侵害案件驗傷診斷書（正本見國防部軍事檢察署偵查卷密封
    證物袋）係屬刑事訴訟法第159條第1項「法律有規定」之傳
    聞例外，依上開說明，自具有證據能力。
(六)另按刑事訴訟法第159條之4規定，除前3條之情形外，下列
    文書亦得為證據：「一、除顯有不可信之情況外，公務員職
    務上製作之紀錄文書、證明文書。二、除顯有不可信之情況
    外，從事業務之人於業務上或通常業務過程所須製作之紀錄
    文書、證明文書。三、除前2款之情形外，其他於可信之特
    別情況下所製作之文書」，此係因公務員職務上製作之紀錄
    文書或證明文書，係公務員依職權所為，與其責任、信譽攸
    關，若有錯誤、虛偽，公務員可能因此擔負刑事及行政責任
    ，且該等文書經常處於可能受公開檢查之狀態，其正確性及
    真實之保障極高；另從事業務之人在業務上或通常業務過程
    製作之上開文書，因係於通常業務上不間斷而規律之記載，
    一般均有會計等人員校對，記錄時亦無預見日後將作為證據
    之偽造動機，其虛偽之可能性較小，且如讓製作者以口頭方
    式在法庭上再重述過去之事實或數據，實際上有其困難，二
    者具有一定程度之不可代替性，是除非有顯不可信之情況外
    ，上開公務文書或業務文書應均具有證據能力。是本案國防
    部中部地方軍事法院檢察署偵查卷附證物袋內檢附之臺中縣
    警警察局婦幼隊偵辦性騷擾案件真實姓名年籍對照表，為承
    辦員警依法所製作，並無顯不可信情事，具有證據能力。
(七)而傳聞法則乃對於被告以外之人於審判外之言詞或書面陳述
    而為之規範。本案卷附之現場蒐證照片，乃以科學、機械之
    方式，對於現場狀況所為忠實且正確之紀錄，並非供述證據
    ，自無刑事訴訟法第159條第1項規定傳聞法則之適用，與本
    案待證事實又具有自然之關聯性，且無證據證明係公務員違
    法取得之物，依法自得作為證據。
(八)末按當事人、代理人或辯護人於法院調查證據時，知有第15
    9條第1項不得為證據之情形，而未於言詞辯論終結前聲明異
    議者，視為有前項之同意，刑事訴訟法第159條之5第2項定
    有明文，乃係基於證據資料愈豐富，愈有助於真實發現之理
    念，酌採當事人進行主義之證據處分權原則，並強化言詞辯
    論主義，透過當事人等到庭所為之法庭活動，在使訴訟程序
    順暢進行之要求下，承認傳聞證據於一定條件內，得具證據
    適格。此種「擬制同意」，因與同條第一項之明示同意有別
    ，實務上常見當事人等係以「無異議」或「沒有意見」表示
    之，斯時倘該證據資料之性質，已經辯護人閱卷而知悉，或
    自起訴書、原審判決書之記載而了解，或偵、審中經檢察官
    、審判長、受命法官、受託法官告知，或被告逕為認罪答辯
    或有類似之作為、情況，即可認該相關人員於調查證據之時
    ，知情而合於擬制同意之要件（參考最高法院96年度臺上字
    第4174號判決意旨）。經查，檢察官、被告及辯護人均未對
    本院下述所引用其餘證據之證據能力表示意見，且迄至本院
    言詞辯論終結前亦未聲明異議，本院審酌上開證據資料製作
    時之情況，尚無違法不當及證據證明力明顯過低之瑕疵，亦
    認為以之作為證據應屬適當，揆諸前開規定，認下述所引用
    證據之證據能力均無疑義。
乙、得心證之理由：  
一、訊據被告林國偉（下稱被告）固坦承於上開時地曾留宿Ａ女
    ，並知悉Ａ女為年僅13歲之女孩，惟矢口否認有對Ａ女為上
    開性交行為之犯行，並以當晚僅與Ａ女同床共眠等語置辯。
    惟查：
(一)本件起訴書雖以被告係於99年2月14日晚上留宿Ａ女在臺中
    被告固亦坦承於99年2月間有在臺中市○○區○○路82巷7號
    住處留宿Ａ女，然對於留宿日期則供陳係99年2月12日，並
    非起訴書所載同年月14日。經查，依被告於99年7月24日警
    詢時雖供稱：99年2月14日傍晚6、7點（農曆過年前），在
    大雅二姐門口即大雅月祥路82巷7號認識Ａ女等語(見警卷
    P4)，然觀諸筆錄既特別記載事件係發生在農曆過年前，以
    被告接受詢問之時間距離事件發生已將近半年，雖難期待被
    告尚能牢記發生日期，然對於該事件究竟係發生在某特定時
    點之前後，難認被告尚無記憶，依筆錄既已載明係發生在農
    曆過年前，足徵被告對於事件係在農曆過年之前一節，仍留
    有印象。又依99年2月12日乃農曆12月29日，而99年2月14
    日則為大年初一，亦有99年年曆可資比照，可知，依被告供
    稱留宿Ａ女一事係發生在農曆過年前，則警詢時所供稱之留
    宿Ａ女日期實非可能發生在99年2月14日即大年初一；再佐
    以Ａ女於99年4月27日首次接受警方詢問時，除亦表示接受
    被告留宿一事係發生在99年2月大約12號外，Ａ女於本院審
    理時復一再證稱當天係下雨天，而參酌99年臺中氣象站逐日
    雨量資料，亦顯示99年2月12日當天有雨，而同年月14日降
    雨量為0，再者，倘若被告係99年2月14日即大年初一當晚留
    宿Ａ女，則Ａ女及被告二人對於曾同床共眠一事係發生在國
    人特殊年節日即大年初一當晚乙節，理應留有記憶，是以，
    本件被告將Ａ女留宿月祥路82巷7號一事應係發生於99年2月
    12 日，而非同年月14日，公訴人起訴書所載日期顯係誤植
    ，應予更正，合先敘明。
(二)經查，被害人Ａ女係86年3月生，於99年2月間，係未滿14歲
    之人，除據Ａ女自承在卷外，並有臺中縣警察局婦幼隊偵辦
    性侵害案件被害人真實姓名對照表乙份在卷可憑。而被告於
    行為時已知Ａ女斯時年僅13歲屬未滿14歲女子之事實，亦經
    被告於警詢及本院審理時均時自承在卷(見警卷P6、本院卷
    P48反面)，是被告在99年2月12日為行為當時，對於被害人
    Ａ女係未滿14歲之人確實已有認知，已堪認定。
(三)次查，被告於上開時地對被害人Ａ女為性交行為之事實，業
    據證人Ａ女於警偵訊及本院審理時均證述明確，並有現場勘
    察照片、臺中縣警察局婦幼隊偵辦性侵害案件真實姓名年籍
    對照片及仁愛醫療財團法人大里仁愛醫院受理疑似性侵害事
    件驗傷診斷書等在卷可稽，又依被告所述除曾留宿Ａ女在其
    胞姐住處外，亦曾於Ａ女來電告知無處居住時，因其人在台
    東，徵得其母同意後，委請其大姐前往Ａ女所在位置搭載回
    其母親住處居住數日等情（見警卷P6)，可知，Ａ女於99年
    間曾二次無處居留時，受被告及其家人之照顧得以獲得暫時
    棲身之處，被告既有恩於Ａ女，且Ａ女於首次接受警方偵詢
    時亦陳稱伊很欣賞被告等語，亦可認定Ａ女對被告之照顧確
    實是心存感激無訛，是苟被告未對Ａ女性交，Ａ女自無於事
    隔二個月之後，且在雙方已無任何往來情形下，虛捏遭被告
    性侵害以茲報復之理。
(四)再者，本件經臺灣臺中地方法院檢察署對被告進行測謊，經
    請被告簽具測謊同意書並告知得拒絕接受測試、說明施測流
    程、探討背景資訊、介紹測謊原理、介紹測謊儀器、深度討
    論案情、討論測試題目、熟悉測試、主測試、測後晤談等過
    程，由測謊儀器先以刺激測試法檢測生理反應情形及熟悉測
    試後，再以區域比對法測試，經採7分位數據分析法比對分
    析，被告對於「你的生殖器有沒有無放入Ａ女(代號0000000
    0)的陰道？(答：沒有)」、「在房間內你的生殖器有沒有放
    入Ａ女(代號00000000)的陰道？(答：沒有)」等2個問題，
    均呈不實反應等情，有臺灣臺中地方法院檢察署99年11月15
    日編號2010C0121號測謊鑑定書1份可憑，益徵證人Ａ女指證
    非虛，而被告之辯解，確與事實不符。
(五)至於被告辯護人雖辯稱：
  證人Ａ女之證詞前後不一，證述內容顯非實在等語。然查：
    證人Ａ女於警詢時已明確指稱：在99年2月大約12號，原本
    住在男朋友臺中縣大雅鄉住處，當時下雨且我把鑰匙弄丟了
    ，且沒地方住，在臺中縣大雅鄉○○村○○路上就認識性侵
    哥哥（當時男子自稱林勇祥，後經查證係被告林國偉），因
    為當時有跟一妹妹在一起，...,那些妹妹走以後，我就跟那
    哥哥去他姐姐家，我欣賞那哥哥，我就告訴那哥哥：我喜歡
    你，當時哥哥有嚇到，後來哥哥就問我說你晚上要睡那張床
    ？我一個人會怕我想跟哥哥一起睡；他突然告訴我說他想要
    做那種事，．．．就這樣我們就發生關係，．．他的生殖器
    有插入我的陰道、結束後我們各自穿回自己的衣服，然後各
    自抽完一根菸後睡覺、我是到隔天中午12點才離開他姐姐家
    、當時他姐姐沒在家、我們等語(見警卷P12、18、19、20)
    ，於偵查及本院審理時對於與被告同床共眠時，二人間有發
    生性交行為乙節，仍為一致之指訴（見偵卷P9、18、本院卷
    P44正反面、P45正反面），並無前後迴異之情事，而審之證
    人Ａ女於警詢及偵查中對於與被告間發生幾次性交行為，雖
    有前後不一之說法，然對於留宿被告位於月祥路82巷7號時
    ，孤男寡女共睡一床之當晚有發生性交行為一事，證人Ａ女
    自警訊、偵查及本院審理期間歷次之指證述，並無前後矛盾
    之情形；以證人Ａ女自98年10月間起即多次離家出走輟學在
    外，且多次遭安置之紀錄，或許給人品性不佳之印象，有失
    蹤人口系統個別查詢資料報表、中途輟學學生通報表、協尋
    中途輟學學生資訊系統等在卷可憑（見國防部中部地方軍事
    法院檢察署偵查卷宗證物袋），然依證人Ａ女於99年4月27
    日首次前往警詢接受訊問時，對於逃家期間之境遇，除供稱
    曾與被告發生性行為外，其餘均僅指稱遭綽號康安、阿山及
    阿華等男子撫摸身體等猥褻行為，而康安、阿山及阿華等人
    亦經證人Ａ女逐一指認等情（見警卷P20-23)，有台中縣警
    察局婦幼隊性侵害件通報表在卷可憑（見國防部中部軍事法
    院檢察署偵查卷宗證物袋），又證人Ａ女對於為何與被告同
    床共眠一事，於警詢時已陳明係害怕一人獨睡(見警卷P18)
    ，亦與被告於警詢時所述相同(見警卷P5)，可知，證人Ａ女
    對於逃學期間生活情形之說明，並非無憑，亦無一概陳稱遭
    男子為性交行為之誣指行為，倘若Ａ女有意為不實之指控，
    實無對所指控之男子尚加以區分行為態樣或為性交或為猥褻
    等之必要，是以，Ａ女因多次逃家在外，對於與被告間除前
    揭事實所載之同床共眠而為性交行為外，有無發生其他性行
    為，因時間久遠，供述有前後不一情形，然縱觀證人Ａ對於
    記憶猶新之事件，並無供述不一或惡意指摘之情形，實難僅
    以證人Ａ女對於除起訴事實所載性交行為以外，有無與被告
    發生其他性行為一事，因時間久遠而不復記憶，即據以作為
    證人Ａ女在案發不久後針對起訴事實所為指述，及與前開指
    述內容一致之偵查、本院審理時所為證詞均無可憑採之有利
    被告之認定，被告辯護人此部分辯詞顯無可採。
  證人Ａ女多次離家出走，經母報警協尋，且交往複雜，曾遭
    性侵害之情形，仁愛醫療財團法人大里仁愛醫院受理疑似性
    侵害事件驗傷診斷證明書所呈現之處女膜陳舊性撕裂傷，尚
    無法認定係被告所為等語。查，上開診斷證明書係99年4月
    14 日所為，距離案發時間即99年2月12日雖已相隔近二個月
    ，然依證人Ａ女證述其離家期間之行徑，雖曾與康安等男子
    有肢體上之接觸，但以Ａ女所述內容，康安等男子均僅有撫
    摸之猥褻動作，並無任何將性器官或異物插入Ａ女陰道之性
    交行為，是以，診斷證明書所載傷勢，實難認與康安等男子
    之猥褻行為有關，且Ａ女之處女膜裂傷係陳舊性傷痕，核與
    Ａ女所供係於99年4月14日驗傷前之99年2月12日間受性侵害
    一節相符，故上開診斷証明書足資採為Ａ女有與被告發生性
    交行為之佐證，本件既無證據證明Ａ女尚有與被告以外之人
    發生性交行為，自難僅以Ａ女有多次離家紀錄，即據以作為
    診斷證明書所載內容係被告以外之人所為之有利被告之認定
    。
(六)此外，依被告所述曾留宿Ａ女之處所，除犯罪事實欄所載其
    胞姐位於月祥路82巷7號一址外，尚有其母親住於月祥路209
    號住處，上開二址既處同一路段，彼此距離顯非遙不可及，
    被告明知99年2月12日當晚其胞姐家中無人，縱使基於憐憫
    之心而有收容無處可居之Ａ女，衡諸常情，理應將年僅13歲
    之Ａ女帶往其母親家中留宿，以保個人及Ａ女之聲譽，豈有
    選擇與Ａ女孤男寡女共處一屋之理；又被告將Ａ女留宿其胞
    姐住處後，明知屋內有二個房間，亦有現場照片及現場平面
    圖在卷可按，竟未選擇彼此分房就寢，反而與Ａ女共睡一室
    ，雖辯稱係Ａ女表示會怕，方同睡一房云云，然依上開現場
    照片及平面圖所載，二個房間之配置，一間僅有一張雙人床
    ，另一間則為上下舖之床舖，被告竟未選擇該可與Ａ女分床
    就寢之房間，一來可滿足憐憫無處可居之Ａ女之困境，亦可
    消除Ａ女害怕單獨睡一個房間之情緒，反而選擇該雙人床之
    房間與Ａ女同床共寢一晚，被告所為顯與一般基於同情心而
    留宿無處可住之流浪人士或中輟學子之作為相悖離，實難認
    無可議之處；再佐以被告於行為後所傳送「阿姨，你放過我
    好不好？我求妳了！我還在當兵！我家境不這麼好，我爸媽
    還要靠我來養，我拜託你放我走好嘛？我不知道要這樣解決
    ！錢可以嘛？但我存的不多！」、「拜託妳不要這樣對我好
    不好？我還年輕耶！可不可以放過我啊？我對妳女兒太好了
    ，為什麼妳要這樣子對我！我又不知道要這麼辦？妳要我這
    樣你就直接和我說。」、「我在當兵！這樣我會關10幾年我
    的美好（誤為沒好）前途都沒了！我家人需要我照顧耶！我
    又沒惹妳生氣！」、「阿姨！我不要坐牢，妳可不可以放過
    我！我求妳！我家人真的需要我！」等手機簡訊予證人Ｂ女
    ，業經證人Ｂ女證述在卷，且為被告所不爭執，並有上開簡
    訊翻拍照片附卷可參；被告之辯護人雖以該簡訊內容並未供
    認有與Ａ女性交，僅係針對Ｂ女訛稱Ａ女已坦承遭被告欺侮
    一事而為等語為被告置辯，惟觀諸上開簡訊內容，被告非但
    未曾否認或解釋，反而一味要求Ｂ女放過伊，並表示願以錢
    解決，及伊將因此被關10餘年等，在在徵顯被告係針對與A
    女間有性交行為一事，深恐遭刑事訴追，因而數度傳送簡訊
    請求Ｂ女原諒無訛，被告辯護人上開所辯，實無可採信。
(七)綜上所述，被告上開所辯，應係事後卸責之詞，均不可採。
    本件被告上揭犯行，事證明確，堪以認定。
二、核被告所為，係犯刑法第227條第1項對於未滿十四歲之女子
    為性交罪，另兒童及少年福利法第70條第1項規定：「成年
    人教唆、幫助或利用兒童及少年犯罪或與之共同實施犯罪或
    故意對其犯罪者，加重其刑至二分之一。但各該罪就被害人
    係兒童及少年已定有特別處罰規定者，不在此限」，而刑法
    第227條第1項之對幼女性交罪，係特別規定以被害人年齡為
    未滿十四歲者為其處罰之特殊要件，符合該條但書之規定，
    故本案即無再適用兒童及少年福利法第70條第1項前段規定
    加重處罰之餘地，附此敘明。爰審酌被告對未滿14歲之證人
    Ａ女為性交行為，且至今尚未與證人Ａ女及甲女之母Ｂ女達
    成和解，惟慮及年輕識淺，與證人Ａ女係基於合意，且在Ａ
    女表達欣賞之意情境下，兩情相悅而為性交行為，於發生性
    行為時並未施用強暴、脅迫之手段，且被告前並無犯罪紀錄
    ，有臺灣高等法院被告前案紀錄表一份存卷可佐，素行良好
    ，暨被告國中畢業之教育程度、經濟小康之生活狀況（見警
    局調查筆錄受詢問人資料）及服役休假期間為滿足個人性慾
    對Ａ女為性交行為，且迄今未見悔改之意等一切情狀，量處
    如主文所示之刑。
據上論斷，應依刑事訴訟法第229條第1項前段，刑法第227條第
1項，判決如主文。
本案經檢察官林于人到庭執行職務。

中    華    民    國   100    年    3     月    11    日
                  刑事第九庭    審判長法  官  林靜芬
                                      法  官  楊文廣
                                      法  官  柯志民
以上正本證明與原本無異。
如不服本判決應於收受送達後10日內向本院提出上訴書狀，並應
敘述具體理由；其未敘述上訴理由者，應於上訴期間屆滿後20日
內向本院補提理由書（均須按他造當事人之人數附繕本）「切勿
逕送上級法院」。
                                      書記官  黃雅青
中    華    民    國   100    年    3     月    11    日